臺灣嘉義地方法院民事判決　　　　　　　99年度家訴字第59號
原　　　告　劉淑媛
訴訟代理人　何永福律師
複　代理人　黃文力律師
被　　　告　劉姝吟
　　　　　　劉淑芬
上列當事人間請求分割遺產等事件，本院於中華民國99年12月29
日言詞辯論終結，判決如下：
   主       文
兩造被繼承人劉金盛所遺如附表三所示之存款，應予按附表三所
示金額各分歸兩造取得。
原告其餘之訴駁回。
訴訟費用由被告劉姝吟、劉淑芬各負擔四分之一，餘由原告負擔
。
原告假執行之聲請駁回。
    事實及理由
一、原告起訴主張：
(一)、兩造被繼承人劉金盛於民國99年4月24日死亡，遺有土地一
    筆（兩造業已辦妥繼承遺產分割登記），及現金存款（含活
    期及定期存款）合計約新台幣（下同）4,464,415元等財產
    ，兩造間除就土地部分協議各取得應有部分3分之1外，存款
    部分並未以契約訂定分割遺產之方案或期限，又無法協議分
    割，爰依民法第1164條規定提起本件訴 訟。
(二)、被繼承人劉金盛與配偶劉郭員及同居人邱美優共育有五女二
    男，於62年4月18日與配偶劉郭員離婚，故被繼承人劉金盛
    之繼承人共有子女七人，其中胡劉麗珠、劉美利、劉九、
    劉存信等四人已拋棄繼承，故原告為被繼承人劉金盛生前所
    支出之生活費、醫療費及喪葬費，亦不擬向此四人請求，以
    符情理之平，而被告劉姝吟、劉淑芬及原告三人均未拋棄繼
    承，故得繼承劉金盛之遺產，每人得繼承之財產分別載明如
    訴之聲明第一、二項，被告二人亦應償還原告為被繼承人劉
    金盛支出之各項費用，爰為訴之聲明第三項之請求。
(三)、被繼承人劉金盛之遺產中，不動產部分業經兩造辦妥繼承登
    記，已為兩造分別共有，故該筆遺產即無須列為本案遺產分
    割之標的物，又被繼承人劉金盛之活期現金存款，依財政部
    南區國稅局99年遺產稅免稅證明書所示，於臺灣銀行嘉義分
    行有活期存款14,280元，及外幣澳幣活期存款0.3元，核定
    價額為8元，另嘉義東門郵局之存款62,494元（實際金額應
    為65556元）經查已不存在，故臺灣銀行之活期存款及外幣
    澳幣活期存款合計為14,288元，因活期存款只要尚未結清，
    銀行均會繼續給付利息，原告無法知悉本案將於何時判決確
    定，故亦不知利息金額將增加為多少，為免本案判決確定後
    ，上揭現金所生之利息無法領取結清分配，爰為聲明第一項
    利息部分之聲明，另有臺灣銀行嘉義分行之二筆定期存款各
    為200萬元、62萬元，一筆外幣澳幣定期存款為331,006元，
    三筆外幣紐幣定期存款各為244,930 元、220,710 元、1,03
    3,481 元，以上定期存款共計4,450,127 元，因原告不知六
    筆定期存款是否均已定存期限屆滿，若定存期限尚未屆滿，
    則其法律關係應屬民法第603 條規定之金錢消費寄託，依民
    法第601 條第1 項後段準用關於消費借貸之規定，不論依第
    601 條第2 項規定，或準用第478 條前段規定，寄託物之返
    還定有期限者，寄託人非有不得已之事由，不得於期限屆滿
    前請求返還，今原告及被告劉姝吟、劉淑芬三人同為寄託人
    即被繼承人劉金盛之繼承人，均無不得已之事由，依上揭規
    定，自不得於期限屆滿前請求返還該定期存款，爰為訴之聲
    明第二項之請求。
(四)、原告於被繼承人劉金盛生前獨立負擔支出多年之生活費、醫
    療費及最終之喪葬費，被告二人均未盡為人子女之扶養義務
    ，依民法第179條及第1114條至第1120 條之規定，原告自得
    依不當得利之法律關係，請求被告二人返還其應分擔之金額
    予原告，原告扶養被繼承人劉金盛所支出之各種費用及金額
    為：
１、醫療費部分：91年1月1日至99年4月23日在衛生署嘉義醫
    院接受治療共13,993元、92年8月18日至99年4月23日在長
    庚醫院高雄分院接受治療共19,046元、93年1月1日至99年
    4 月23日在聖馬爾定醫院接受治療共8,05 5元、97年1月1
    日至99年4月23日在嘉義基督教醫院接受治療共9,478元、
    99年1 月20日至99年2月20日在嘉義市陽明醫院接受治療共
    47,782元，以上共計98,354元。
２、生活費部分：94年1月起至99年4月止，自助餐費13萬6千
    元、看護費124 萬元、房屋租金18萬元、礦泉水費12萬元、
    健康食品3千元、電動車更換前輪及遮陽棚布費用1萬元、
    原告於97年7 月21日及98年4月27日各匯款2千元、4千元
    給被繼承人劉金盛、維骨力及保肝藥品共8萬元、裝設
    活動假牙2萬元、搬運劉金盛之物品6千元、聘請印尼外
    勞33,176元、計程車費3千元，以上共計1,835,716元。
３、喪葬費部分：納骨塔費用4萬元、市立殯儀館設施使用
    費7,300元、喪儀用品及人員費用4萬元、火化服務費用
    21,500元，以上合計108,800元。
４、以上醫療費、生活費及喪葬費合計204萬2970元，被繼承人
    劉金盛之繼承人共七人，每人應分擔291, 852元，因原告不
    願對已拋棄繼承之四人請求，僅對未拋棄繼承之被告二人請
    求，爰為訴之聲明第三項之請求。
(五)、對被告抗辯所為之陳述：
１、原告未偽造扶養費收據，也未騙劉九拋棄繼承，係劉九
    自己自願拋棄的，其他繼承人都是自己願意拋棄繼承。
２、被繼承人劉金盛說其民雄的親戚都沒有去看過他，證人張長
    佐從未去看過被繼承人劉金盛，被繼承人劉金盛也未跟原告
    說過「小孩很煩，都去跟他要錢」，只有說過「他的小孩都
    只有我去照顧他」。
３、被繼承人劉金盛是在99年1月份搬到忠孝路，住到99年4月20
    幾日進仁愛之家，在仁愛之家住了幾天後就自殺，住在忠孝
    路之前是住在共和路，那裡的房子是跟之前有來作證的證人
    張智娥租的，搬去忠孝路之後就將共和路的房子退掉。
４、證人方賴芽證詞可以證明證人余芳瑛確實有照顧被繼承人劉
    金盛，及被繼承人劉金盛需要別人照顧才有辦法生活。
５、被告劉姝吟庭呈之明細表上面的文字敘述是被告劉姝吟寫的
    ，而不是被繼承人劉金盛寫的，從交易明細僅能看出資金有
    出入而已，不能證明其他事情，而喪葬費確實是原告支付，
    另白包只收了2千元，是姑丈包的，但不是證人張長佐包的
    。且被繼承人劉金盛在生病時，被告二人都不管，全部的喪
    禮都是由原告承辦，喪禮那天也沒有人參加，證人張長佐所
    述不實在，原告只有收到大姑丈包的2千元，沒有收到證人
    張長佐包的白包，原告根本不認識證人張長佐，只認識大姑
    丈。
(六)、並聲明：
１、兩造被繼承人劉金盛所遺如附表一所示之二筆活期存款及其
    所生利息，准予按原告及被告劉姝吟、劉淑芬三人之應繼分
    比例分配之。
２、兩造被繼承人劉金盛所遺如附表二所示之六筆定期存款，於
    到期後，准予按原告及被告劉姝吟、劉淑芬三人之應繼分比
    例分配之。
３、被告二人每人應給付原告291,852元，及自本起訴狀繕本送
    達於被告之翌日起至清償日止，按年息百分之五計算之利息
    。
４、原告就前項請求願供擔保，請宣告准予假執行
５、訴訟費用由被告負擔。
二、被告劉姝吟則抗辯以：
(一)、原告提出之扶養費收據是偽造的，因為被繼承人劉金盛自己
    可以支付，不會用原告的錢，被繼承人劉金盛吃、喝、用的
    每一分錢都是自己的，其存下來的錢也不敢讓原告知道。證
    人張長佐、何格旭可證明被繼承人劉金盛在世時，其等說要
    拿錢給被繼承人劉金盛，但被繼承人劉金盛表示自己有錢，
    因為親戚都有圓滿的家庭，只有被繼承人劉金盛是獨居老人
    ，親戚要錢給被繼承人劉金盛，但被繼承人劉金盛說不用。
(二)、其他繼承人拋棄繼承都是被騙的，原告拿郵局存摺六萬多元
    給全體繼承人看，說遺產只有六萬多元，因為沒有密碼，無
    法領出來作為辦喪事的費用，所以就要其他繼承人都拋棄繼
    承。
(三)、證人余芳瑛所述不實在，被告在92年就有看過證人余芳瑛，
    那時候只是短暫的請證人余芳瑛過來照顧，約是在被繼承人
    劉金盛開刀過後的短時間，大部分時候被繼承人劉金盛都可
    以自己照顧自己，證人余芳瑛是被繼承人劉金盛朋友介紹來
    的看護，被繼承人劉金盛一個月只有給證人余芳瑛6千元，
    因為證人余芳瑛嫌少，所以最後面那段時間才沒有繼續照顧
    被繼承人劉金盛，證人余芳瑛應提出證據證明自己每月確有
    收到2萬元。
(四)、被繼承人劉金盛之前身體都很好，一直到過世前一年身體才
    不好，郵局有一筆錢是原告領走，且白包也是原告拿走，被
    告不追究那些白包，但原告實際上不需要自己支付喪葬費用
    ，又被繼承人劉金盛每天都騎著腳踏車到處跑，直到98 年4
    月下旬才改用電動車，被繼承人劉金盛無須長期看護，何況
    小套房無須打掃，僅需洗衣及偶而買吃的等語。
(五)、並聲明：請求駁回原告之訴；訴訟費用由原告負擔。
二、被告劉淑芬則抗辯以：
(一)、被繼承人劉金盛生前生病住院開刀，原告從未聞問，私自搜
    刮被繼承人劉金盛抽屜存放的收據謊稱皆原告所繳付，被繼
    承人劉金盛生前一個月做假牙係委託教會長老去郵局領二萬
    元，原告亦謊稱係由自己付出，原告謊稱收據均係其給付，
    但無證人作證，被繼承人劉金盛也已死無對證，請原告提出
    薪資證明證明其單身要租屋、扶養二名兒子，還有能力扶養
    被繼承人劉金盛。
(二)、全體繼承人剛開始不知道被繼承人劉金盛有遺產，被繼承人
    劉金盛還向被告要錢，直到往生前拿存摺給被告看，被告才
    知道被繼承人劉金盛有錢，其他繼承人可能是以為被繼承人
    劉金盛有負債，後來原告威脅去拋棄繼承，但是被告不願意
    。
(三)、證人余芳瑛所述有誤，與事實不符，被繼承人劉金盛當初是
    想要請一天二、三百元的臨時幫傭，證人余芳瑛說一個月拿
    到2萬元應該要提出證據。
(四)、被告未曾聽聞被繼承人劉金盛說原告有扶養，反而是原告因
    沒錢坐車來看被繼承人劉金盛而向被繼承人劉金盛要錢，醫
    療費用收據全是被繼承人劉金盛過世後才去申請的日期，且
    不能證明是原告所付，每個人可以去申請，只能確認給付金
    額，無法證明是誰支付，另關於生活費部分，被繼承人劉金
    盛於92年於高雄長庚做脊椎手術，回家休養由鄰居阿芽姨代
    為幫忙料理，未曾拿錢，全是友情幫忙，往後介紹證人余芳
    瑛每日200元供吃住之短期照顧，99年4月申請外勞照顧，卻
    因照顧不好致被繼承人劉金盛跌倒，證人謝東全、張智娥均
    否認有寫收據，證實是原告偽造，原告所提收據應該是收錢
    一方親筆手寫，而非電腦打字，且三份疑似原告筆跡所寫且
    式樣相同，計程車是被繼承人劉金盛由共和路家到市區各醫
    院，車程不一，車資約100多元，非每張皆是500元，證明係
    原告偽造，搬運物品6千元是原告從嘉義搬運遺物到台北之
    費用，且日期也被改掉，應非99年5月1日，電動車支出僅有
    銷貨單，無法證明原告給付，以上均可證明原告作假收據意
    謀不法貪得遺產，而火化服務費用未提出收據證明，原告已
    盜領郵局存款6萬5 千元，且已申請喪葬補助費3萬元，及勞
    保喪葬補助款3個月。
(五)、並聲明：１、請求駁回原告之訴；２、訴訟費用由原告負擔
    ；３、如受不利之判決，願供擔保免予假執行。
四、本院之判斷：
(一)、按遺產繼承人，除配偶外，依左列順序定之：(一)直系血親卑
    親屬。(二)父母。(三)兄弟姊妹。(四)祖父母。次按配偶有相互繼
    承遺產之權，其應繼分，依左列各款定之：與第1138條所定
    第一順序之繼承人同為繼承時，其應繼分與他繼承人平均。
    又按同一順序之繼承人有數人時，按人數平均繼承。再按繼
    承人得隨時請求分割遺產。但法律另有規定或契約另有訂定
    者，不在此限；民法第1138條、第1140條、第1144條第1款
    及第1141條分別定有明文。經查，兩造之被繼承人劉金盛於
    99 年4月24日死亡，被繼承人劉金盛與配偶劉郭員及同居人
    邱美優共育有五女二男，於62年4月18日與配偶劉郭員離婚
    ，故被繼承人劉金盛之繼承人共有子女七人，其中胡劉麗珠
    、劉美利、劉九、劉存信等四人已拋棄繼承，故繼承人為
    兩造共3人等情，業據原告提出死亡證明書為證，且有戶籍
    謄本、除戶戶籍謄本在卷可參。又本院依職權調取99年繼字
    第506號卷、99年繼字第603號拋棄繼承卷宗，查明被繼承人
    劉金盛之子女胡劉麗珠、劉美利、劉九、劉存信等4人確
    已拋棄繼承，被告雖抗辯胡劉麗珠、劉美利、劉九、劉存
    信等4人拋棄繼承是遭原告詐騙云云，然上開4人拋棄繼承時
    ，均分別填妥繼承權拋棄書及提出印鑑證明，於本案訴訟中
    更曾傳訊胡劉麗珠到庭作證，仍未見其到庭爭執，且被告等
    亦無法提出上開4人遭欺騙而拋棄繼承之相關證據，被告上
    開抗辯，自難採信。是被繼承人劉金盛之繼承人為兩造共3
    人，其等均為被繼承人之子女，故應繼分均為3分之1。
(二)、被繼承人劉金盛之遺產中，不動產部分（嘉義縣民雄鄉○○
    ○段124之2地號土地、地目道、面積260平方公尺）業經兩
    造辦妥繼承登記，已為兩造分別共有，應有部分各3分之1乙
    節，有土地登記簿謄本在卷可參。又被繼承人劉金盛於嘉義
    東門郵局之存款65,556元，原告主張已不存在，被告則提出
    郵政存簿儲金提款單、郵政儲金戶繼承（代管）存款申請書
    ，證明當初是由未辦拋棄繼承之兩造及劉九（其後以本院
    99 年度繼字第603號辦理拋棄繼承）蓋章後，由原告提領，
    原告對於提領此筆款項並不爭執，此部分存款已不存在，應
    為支付喪葬費之用，否則原告豈可不分配予其他繼承人？故
    上開不動產及郵局存款，均無再行判決分割之必要。原告主
    張被繼承人遺有如附表一所示之活期存款、附表二所示之定
    期存款云云，雖提出財政部南區國稅局99年遺產稅免稅證明
    書為證，然經本院向台灣銀行嘉義分行函查被繼承人存款資
    料後，該行以99年11月23日嘉義營字第099950019701號函附
    存款查詢單及活存交易明細共6張，經檢閱上開明細資料後
    ，實際整理被繼承人劉金盛於台灣銀行嘉義分行之活期及定
    期存款項目及金額應詳如附表三所示（與原告主張大致相同
    ），是本案應分割之遺產，以附表三所示為準。
(三)、原告雖主張因不知六筆定期存款是否均已期限屆滿，故定期
    存款部分，應待存款到期後分割云云；然查，依台灣銀行嘉
    義分行上開回函所示，新台幣定期存款200萬元、62萬元部
    分，均載明定存利率為1個月期，外幣存款部分則依「外幣
    綜合存款餘額查詢」所示「起息日」與「到期日」相隔均為
    1個月（應亦係1個月期），上開定期存款之期限均甚短，臨
    時解約造成之損失不大。且原告訴請分割遺產，故有清算帳
    戶內金額之必要，而屬不得已之情形，是原告主張應待定存
    到期後才分割云云，尚無必要，附此敘明。
(四)、原告訴請分割被繼承人劉金盛之遺產，即係以原告起訴狀之
    送達，向被告表示終止前述遺產之公同共有關係，而兩造為
    被繼承人之子女，均為被繼承人劉金盛之遺產繼承人，該遺
    產應由兩造依應繼分比例各3分之1繼承，已如上述，原告之
    請求判決分割，洵屬正當，應予准許，爰依兩造應繼分比例
    為分配，並分割為主文第1項（即附表三）所示。
(五)、原告主張於被繼承人劉金盛生前獨立負擔支出多年之生活費
    、醫療費及最終之喪葬費云云，為被告2人所否認，本院說
    明如下：
１、原告主張支出醫療費共計98,354元云云，雖提出衛生署嘉義
    醫院、長庚醫院高雄分院、聖馬爾定醫院、嘉義基督教醫院
    、嘉義市陽明醫院之醫療收據為證，然查上開醫療收具有多
    紙均載明為99年7月間開立，顯然在被繼承人死亡後才申請
    補開，若原告是陪同被繼承人就醫所支出，應於就醫時取得
    收據，何需待被繼承人死亡後補開？其真實性已令人存疑。
    且被繼承人遺有大額現金存款，並非毫無資力之人，原告提
    起本件訴訟時，尚聲請訴訟救助，表示無力支付訴訟費用，
    依本院99年家救字第73號卷內所附原告之稅務電子閘門財產
    所得調件明細表所示，98年度原告僅有薪資所得1,350元，
    名下1筆土地為繼承自被繼承人劉金盛所得，此無僅有10餘
    年之老舊汽車1台、投資價值370元，以原告本身之資產狀況
    ，實難想像如何負擔被繼承人之醫療費用？原告提出上開醫
    療收據，僅可證明劉金盛有支出此部分醫療費，但無法證明
    為原告所支付。
２、原告主張支出94年1月起至99年4月止，自助餐費13萬6千
    元、看護費124萬元、房屋租金18萬元、礦泉水費12萬元、
    健康食品3千元、電動車更換前輪及遮陽棚布費用1萬元、
    原告於97年7月21日及98年4月27日各匯款2千元、4千元給
    被繼承人劉金盛、維骨力及保肝藥品共8萬元、裝設活
    動假牙2萬元、搬運劉金盛之物品6千元、聘請印尼外勞
    33,176元、計程車費3千元，以上共計1,835,716 元云云
    ，雖提出收據多紙為證，然原告整理被繼承人遺物時，本可
    能發現上開收據，縱然原告持有收據，亦無法證明原告確實
    支出上開費用。況證人謝東全即自助餐店老闆到庭證稱：我
    有寫這張收據，但金額不是我寫的，我記得當時沒有「每月
    」這2個字，當初是開給原告6,000元，我不認識原告，是原
    告拿被繼承人的照片向我詢問被繼承人當初自助餐費，我推
    估有5、6千，所以開6千元給她，餐費都是被繼承人自己付
    的」等語（見本院99年10月13日言詞辯論筆錄），可見原告
    是在被繼承人過世後，才找自助餐店老闆開收據，且證人已
    證稱未見過原告，顯然自助餐費並非原告支出，原告更有於
    請證人開立收據後，再以增添文字之方式、提高收據金額進
    而偽造收據之嫌。證人張智娥即被繼承人生前房東到庭亦證
    稱：原告提出的收據不是我開的，被繼承人的租金都是本人
    拿給我，我不曾見過原告，原告也沒有拿租金給我，是被繼
    承人死亡後才看過原告，且當時租金是收2,100 元，不是3,
    000 元，原告可能從租賃契約中得知我的身分證字號等語（
    見本院99年11月17日言詞辯論筆錄），是原告提出之租金收
    據亦有可疑。原告根本無資力，已如前述，其提出之收據，
    又屢遭開立人否認其真實性，實難令人相信原告確有支出被
    繼承人生活費用之情形。尤有進者，因原告提出看護費124
    萬元之收據，已遭質疑，故被告請求傳訊看護余芳瑛到庭作
    證，經原告以99年11月18日陳報狀陳報余芳瑛之地址為「台
    北市○○○路167 號4 樓」，竟與原告起訴狀所載原告之地
    址完全相同，若非原告已先與證人余芳瑛聯繫，何以會要求
    本院向該址傳訊余芳瑛？又證人余芳瑛到庭先證稱：「（你
    幫忙人家作家務，壹個月收入多少？）我住在那裡24小時，
    月入2 萬元。（最近在那個地方從事幫傭？）現在在梅山，
    雇主叫蔡吉松，我住在他們家，月入約5 、6 千元。」等語
    ，對於受僱行情，已有顯著之矛盾。證人余芳瑛又證稱：「
    我照顧劉金盛約從民國94年1 月份到99年3 月份，我會幫他
    洗衣服、帶他去醫院，那時候月入約2 萬元，都是原告拿給
    我薪水」云云，經本院再詢以劉金盛如何過世，竟答稱：「
    不知道」，證人余芳瑛與被繼承人長期相處達5 年之久，應
    甚為親密，豈可能不知道劉金盛是在安養院自殺？又前開證
    人張智娥即房東已證稱被繼承人是1 個人住，若是5 年來都
    有證人余芳瑛作伴，證人張智娥豈有不知之理？證人余芳瑛
    之證詞顯已受到原告影響，不足採信。綜上，原告主張由其
    支付被繼承人之生活費云云，實難採信。
３、原告主張支出喪葬費共108,800元云云，雖提出嘉義市殯儀
    館收據（7,300元）、嘉義縣民雄鄉公所繳款通知書（4萬元
    ）各1紙、禮儀收據2紙（17,500元、22,500元）、火化服務
    契約1紙（僅載明預付金3,000元）為證。然其中原告主張之
    火化服務費21,500元部分，並未見同金額之證據為證，且對
    照火化服務契約書、禮儀收據之內容可知，兩者相互重疊，
    是被繼承人實際之喪葬費應僅有殯儀館場地費7,300元、骨
    骸位費4萬元、喪葬儀式費用（接體車、禮車、穿衣工人等
    等）4萬元（17,500+22,500），合計為87,300元。又原告對
    於領得被繼承人於郵局之存款1筆65,556元乙節並不爭執，
    原告領得上開存款若非作喪葬支出，豈可不分配給其他繼承
    人，原告卻於起訴狀避而不提，其誠實性令人存疑，扣除上
    開存款後，原告縱有喪葬費之支出亦僅21,744元（87,300-6
    5,556 ）。然原告負責主持喪禮，不可能沒有收到奠儀，證
    人張長佐到庭證稱：被繼承人的妹妹與妹婿過去參加，每個
    都包2,100 ，一共有3 包，被繼承人的姪子也有交付奠儀等
    語（見本院99年12月29日言詞辯論筆錄），又被繼承人家中
    更不可能沒有些許現金，被告則抗辯有獲得喪葬補助，以原
    告提出之證據多令人存疑之情形下，實難僅因原告持有上開
    收據，令本院相信原告確有支出喪葬費，故原告主張支付喪
    葬費云云，亦屬無據。
五、綜據上述，本件原告因兩造無法就分割方法達成協議，請求
    判決分割，於法並無不合，應予准許，爰判決如主文第一項
    所示。又原告依據民法第179條關於不當得利之規定，請求
    被告二人分別給付原告291,852元，及自起訴狀繕本送達之
    翌日起，均至清償日止，按週年利率百分之五計算之利息部
    分，為無理由，不應准許，應予駁回之。原告此部分之訴既
    經駁回，其假執行之聲請，失所附麗，應併予駁回。
六、本件事實已臻明確，兩造其餘攻擊或防禦方法核與判決結果
    無影響，爰不逐一論述，附此敘明。
七、據上論斷，本件原告之訴為一部有理由，一部無理由，依
    第79條、第80條之1、第85條第1項但書，判決如主文。
中    華    民    國    100   年    1    月    12   日
                  家事法庭法  官  洪嘉蘭
以上正本係照原本作成。
如對本判決上訴，須於判決送達後20日之不變期間內，向本院提
出上訴狀。如委任律師提起上訴者，應一併繳納上訴審裁判費。
中    華    民    國    99    年    1    月    12    日
                          書記官  許家瑜
附表一（活期存款部分）：
┌──────────────────────────┐
│1、嘉灣銀行嘉義分行活期存款14,280元。               │
│                                                    │
├──────────────────────────┤
│2、嘉灣銀行嘉義分行外幣澳幣存款AUD0.3×28.53＝8元。 │
│                                                    │
└──────────────────────────┘
附表二（定期存款部分）：
┌──────────────────────────┐
│1、嘉灣銀行嘉義分行定期存款200 萬元。               │
│                                                    │
├──────────────────────────┤
│2、嘉灣銀行嘉義分行定期存款62萬元。                 │
│                                                    │
├──────────────────────────┤
│3、嘉灣銀行嘉義分行外幣澳幣定存AUD11602.04×28.53＝ │
│   331,006元。                                      │
│                                                    │
├──────────────────────────┤
│4、嘉灣銀行嘉義分行外幣紐元定存NZD11163.64×21.94＝ │
│   244,930元。                                      │
│                                                    │
├──────────────────────────┤
│5、臺灣銀行嘉義分行外幣紐元定存NZD10059.75×21.94＝ │
│   220,710元。                                      │
│                                                    │
├──────────────────────────┤
│6、臺灣銀行嘉義分行外幣紐元定存NZD47104.91×21.94＝ │
│   1,033,481元。                                    │
│                                                    │
└──────────────────────────┘
附表三：
┌─┬───────────┬───────────┬────┬────────┬─────────┐
│編│ 遺  產  項  目       │    金     額         │取得人權│分割後每人應得  │備註              │
│號│                      │                      │利範圍  │金額            │                  │
├─┼───────────┼───────────┼────┼────────┼─────────┤
│1 │ 嘉灣銀行嘉義分行     │24,609元（結算至99 年 │由兩造每│新台幣881,536元 │此後，若有利息所得│
│  │ 帳號000000000000     │11月20日止，下述2筆新 │人各取得│計算式：        │，仍按每人3分之1比│
│  │ 新台幣活期存款       │台幣定期存款，均為1個 │三分之一│（24609+200萬+62│例分配            │
│  │                      │月期，故每月均會有利息│（若有利│萬）÷3人＝     │                  │
│  │                      │收入，詳細金額應待執行│息所得，│881,536元，元以 │                  │
│  │                      │時由銀行確認）        │按此比例│下四捨五入      │                  │
│  │                      │                      │計算加計│                │                  │
│  │                      │                      │）。    │                │                  │
├─┼───────────┼───────────┤        │                │                  │
│2 │ 臺灣銀行嘉義分行帳號 │200萬元               │        │                │                  │
│  │ 000000000000新台幣定 │                      │        │                │                  │
│  │ 期存款               │                      │        │                │                  │
├─┼───────────┼───────────┤        │                │                  │
│3 │ 臺灣銀行嘉義分行帳號 │62萬元                │        │                │                  │
│  │ 000000000000新台幣定 │                      │        │                │                  │
│  │ 期存款               │                      │        │                │                  │
├─┼───────────┼───────────┼────┼────────┼─────────┤
│4 │ 嘉灣銀行嘉義分行外幣 │帳號000-00000-0       │由兩造每│新台幣629,280元 │1、暫以1 美元兌台 │
│  │ 綜合存款帳號         │                      │人各取得│                │幣29元之匯率計算。│
│  │ 000000000000         │紐幣（NZD）11234.52元 │三分之一│計算式：        │                  │
│  │                      │                      │（若有利│（65097.93美元×│2、紐幣、澳幣兌美 │
│  │                      ├───────────┤息所得，│29 ）÷3人＝    │元之匯率，以銀行明│
│  │                      │帳號000-00000-0       │按此比例│629280 元，元以 │細表上所示金額（即│
│  │                      │                      │計算加計│下四捨五入      │淨值總額USD       │
│  │                      │紐幣（NZD）10126.16元 │）。    │                │65097.93）為準。  │
│  │                      │                      │        │上開65097.93美元│                  │
│  │                      ├───────────┤        │為左列外幣換算美│3、實際匯率應待執 │
│  │                      │帳號000-00000-0       │        │金之淨值，以查詢│行時由銀行確認。  │
│  │                      │                      │        │日期99年11月22日│                  │
│  │                      │紐幣（NZD）47415.87元 │        │為準            │4、此後，若有利息 │
│  │                      │                      │        │                │所得，仍按每人3分 │
│  │                      ├───────────┤        │                │之1比例分配       │
│  │                      │帳號000-00000-0       │        │                │                  │
│  │                      │澳幣（AUD）11777.17元 │        │                │                  │
│  │                      │                      │        │                │                  │
│  │                      │                      │        │                │                  │
└─┴───────────┴───────────┴────┴────────┴─────────┘